【裁判字號】    97,消債更,1688
【裁判日期】    980520
【裁判案由】    更生事件
【裁判全文】
臺灣板橋地方法院民事裁定         97年度消債更字第1688號
聲  請  人  甲○○
上列當事人聲請消費者債務清理事件，本院裁定如下：
    主  文
債務人甲○○自中華民國九十八年五月二十二日下午四時起開始
更生程序。
本件得由司法事務官進行更生程序。
    理  由
一、按法院開始更生程序之裁定，應載明其年、月、日、時，並
    即時發生效力，消費者債務清理條例第45條第1 項定有明文
    。
二、本件聲請意旨略以：聲請人因有不能清償債務情事，民國95
    年間依「中華民國銀行公會會員辦理消費金融案件無擔保債
    務協商機制」，與最大債權銀行星展銀行（原寶華銀行）達
    成分期還款協議，同意自95年7 月起，每月應清償新臺幣（
    下同）18,586元。聲請人於95年5 月被迫從美邦人壽離職，
    一時失業只好改去路邊賣冰棒跟包子，剛開始嘗試賣，做得
    並不好。嗣於95年12月，因沒能力繳齊全，收到星展銀行的
    毀諾通知；96年1 月9 日及1 月10日又陸續補繳。惟97年3
    月19日，因長期生活壓力、勞累，糖尿病發指數達到600 就
    醫，休息一陣子沒出去賣包子，最後1 次繳款。而自97年8
    月15日提出個別一致性協商申請後，不斷試著跟各銀行溝通
    解決債務問題。97年9 月8 日台新銀行的陳小姐曾幫聲請人
    計算，若是0%、180 期，全部月繳8,897 元；97年9 月9 日
    ，枝仔冰最近這幾個月賣得很不好，可能是社會大眾都不敢
    花錢消費了，跟聯邦說明協商意願，被該行拒絕，又跟華南
    銀行說明協商意願，華南銀行說只要星展銀行開出協議書就
    會比照辦理。97年9 月15日，星展銀行的曾小姐說會幫聲請
    人送送看；97年9 月17日，星展銀行的曾小姐回電告知，沒
    辦法通過，只好接受破局的結果，跑攤工作時間很長，身體
    狀況又不可能再去哪裡兼差，即使差距1,000 多元對聲請人
    來說都很沈重，是本件係有不可歸責於聲請人之事由，致無
    法履行，爰請求裁定准予更生等語。
三、經查，聲請人主張之上開事實，業據其提出財產及收入狀況
    說明書、債權人清冊、無擔保債務還款計劃表、寶華銀行存
    款存入存根聯（即聲請人依協商還款紀錄）、診斷證明書、
    全國財產稅總歸戶財產查詢清單、財政部臺灣省北區國稅局
    95暨96年度綜合所得稅各類所得資料清單、財團法人金融聯
    合徵信中心當事人綜合信用報告、戶籍謄本、勞工保險被保
    險人投保資料表等為證。此外，本件又查無聲請人有消費者
    債務清理條例第6 條第3 項、第8 條或第46條各款所定駁回
    更生聲請之事由存在，是本件更生聲請，應屬有據，爰裁定
    如主文。
四、至於聲請人於更生程序開始後，應另提出足以為債權人會議
    可決或經法院認為公允之更生方案以供採擇，俾免更生程序
    進行至依消費者債務清理條例第61條規定應行清算之程度，
    附此敘明。
中    華    民    國    98    年    5     月    20    日
                    民事第二庭    法  官  鍾啟煌
上為正本係照原本作成
本件不得抗告
本裁定於民國98年5 月22日下午4 時公告
中    華    民    國    98    年    5     月    20    日
                                  書記官  張國仁


司法院資訊處製作；財團法人民間司法改革基金會備份。
